臺灣苗栗地方法院刑事判決
111年度簡上字第99號
上  訴  人  
即  被  告  邱漢坤


選任辯護人  陳由銓律師
上列上訴人即被告因公然猥褻案件，不服本院中華民國111年5月
31日111年度苗簡字第329號第一審刑事簡易判決（聲請簡易判決
處刑案號：111年度偵字第1222號），提起上訴，本院管轄之第
二審合議庭判決如下：
    主  文
上訴駁回。 
　　犯罪事實
一、甲○○為滿足或刺激其性慾，意圖供人觀覽而基於公然猥褻之
    犯意，於民國110年11月6日上午6時55分至7時19分許間，駕
    駛車牌號碼000-0000號自用小貨車，停放在址設苗栗縣○○鄉
    ○○村○○0鄰000○0號之玉泉加油站外路旁，而其明知所駕駛車
    輛之車窗呈開啟狀態時，凡行經該車旁之不特定人，均得目
    視車內情狀，竟仍將上開自用小貨車副駕駛座車窗搖下後，
    在不特定人得共見共聞之狀況下，於駕駛座上裸露生殖器並
    以手上下撫弄之，並以燈光照射其陰莖後將之投影在其掛於
    駕駛座旁車窗之毛巾上，以此方式公然為猥褻行為，足以引
    起一般人羞恥或厭惡感而侵害性之道德感情，有礙於社會風
    化。適前開加油站員工彭冠勳目睹此情，報警而循線查悉上
    情。
二、案經苗栗縣警察局苗栗分局報告臺灣苗栗地方檢察署檢察官
    偵查後聲請以簡易判決處刑。
    理  由
一、證據能力：
  ㈠本判決下述所引用被告以外之人於審判外之陳述，檢察官、
    上訴人即被告（下簡稱被告）甲○○及其辯護人於本院審理時
    對於該等證據能力均不爭執，且迄於言詞辯論終結前亦未聲
    明異議，本院審酌上開證據資料作成時之情況，尚無違法不
    當及證明力明顯過低之瑕疵，認為以之作為證據應屬適當，
    依刑事訴訟法第159條之5規定，均有證據能力。
  ㈡本判決下述所引用之非供述證據，與本案均具有關聯性，且
    均係依法定程序合法取得，而查無依法應排除其證據能力之
    情形，復經本院依法踐行證據調查程序，自均得作為本院認
    事用法之依據。 
二、認定犯罪事實所憑之證據及理由： 
　　訊據被告矢口否認有何公然猥褻犯行，辯稱：伊係因攝護腺
    受傷發炎，在案發當下感覺有尿意，欲在車上以羊奶瓶排尿
    ，才會用手上下撥勒羊奶瓶上之螞蟻，伊並非用手上下撫弄
    陰莖而為公然猥褻等語。辯護人則為被告辯稱：被告係將車
    停放在空曠無人經過之處所，並在自己車上以手撥勒羊奶瓶
    上之螞蟻，其所為行為既非不特定人所得共見，復非猥褻行
    為，更無供人觀覽之意圖及公然猥褻之犯意等語。經查：
　㈠被告有於110年11月6日上午6時55分至7時19分許間，駕駛車
    牌號碼000-0000號自用小貨車，停放在址設苗栗縣○○鄉○○村
    ○○0鄰000○0號之玉泉加油站外路旁，並於自用小貨車駕駛座
    車窗旁掛上毛巾（原判決誤認為塑膠板，屬無害違誤，應由
    本院更正如上），復將副駕駛座車窗搖下後以燈光照射車內
    情狀等節，為被告於審理中所坦認（見本院簡上卷第94、11
    1頁），核與證人即玉泉加油站員工彭冠勳於警詢及偵訊中
    證述之情節相符（見偵卷第14至15頁、第35頁），並有監視
    器錄影畫面擷圖2張及手機錄影畫面擷圖1張附卷可稽（見偵
    卷第20至21頁），是此部分之事實，首堪認定。
　㈡又經本院當庭勘驗彭冠勳所提供之手機錄影檔案後，製有勘
    驗筆錄1份在卷可按（見本院簡上卷第107至108頁），而依
    該影片所呈現之內容，可見被告在案發當時確係坐在前開小
    貨車之駕駛座上，反覆以手上下撫弄其陰莖以自慰，其間並
    仰頭露出瞇眼口張之陶醉神情，更有用右手手指撫弄其右乳
    頭，並以燈光照射而將其用手上下撫弄陰莖之過程，投影在
    其掛於駕駛座旁車窗之毛巾上，堪認被告斯時確係為滿足或
    刺激其性慾，因而在前開車輛之駕駛座上為自慰之猥褻行為
    ，且其行為確足以引起一般人羞恥或厭惡感而侵害性之道德
    感情，並有礙於社會風化。
　㈢被告及辯護人固辯稱被告僅係在駕駛座上撥勒羊奶瓶上之螞
    蟻云云，然因被告所提供其模擬以手撥勒羊奶瓶之照片，經
    核與前開錄影內容所呈現之影像有所未符，本難令本院採信
    被告及辯護人前開辯解屬實。復因被告在原審及本院第二審
    具狀答辯、上訴時（見本院苗簡卷第29至35頁，本院簡上卷
    第13至頁），均未曾提及其在案發當下有以手撥勒羊奶瓶上
    螞蟻之情節，待本院於審理過程中播放前開手機錄影畫面供
    其檢視後，方忽然向本院表示其係在撥勒螞蟻云云，益顯被
    告前開辯解應係臨訟杜撰。再因案發當下被告所處位置既係
    在加油站外，則其縱然忽感尿意欲排尿，本得輕易前往加油
    站附設廁所內排尿，實無特地在車上以極不便利之方式，持
    羊奶瓶或塑膠瓶解尿之必要。更甚者，經本院勘驗前揭手機
    錄影檔案後，可見在被告以手上下撫弄之過程中，其陰莖龜
    頭甚至有在副駕駛座之下窗沿處朝上露出，堪認被告在案發
    當時以手上下撫弄者，並非羊奶瓶而係其陰莖，且其當下根
    本非如其所辯般係在排尿甚明。從而，被告及辯護人所為前
    開辯解，經核顯係臨訟編造而難以採信。
　㈣至於辯護人固為被告辯稱其係將車輛停放在空曠無人經過之
    處所，故其在自己車上所為並非不特定人所得共見，且其並
    無供人觀覽之意圖及公然猥褻之犯意云云，惟查：
　⒈經本院檢視卷附監視器錄影畫面擷圖（見偵卷第20頁），可
    見被告斯時係將車輛停放在玉泉加油站加油島旁之道路邊緣
    ，並有將面對加油站之副駕駛座車窗搖下，因此被告在小貨
    車駕駛座上之行為，實為玉泉加油站員工，或前往加油、路
    過之民眾等不特定人所得輕易見及者，是辯護人辯稱被告所
    為並非不特定人所得共見云云，難以採憑。
　⒉又依彭冠勳於警詢及偵訊中一致證述：案發當天被告將車輛
    停放在玉泉加油站前，該處緊鄰道路，人車往來頻繁，為公
    共場所；案發之前我就曾看過被告在該處自慰一次，當時是
    第一次看到，我想說算了，後來被告在案發當天又來，而且
    當時他是打開車窗自慰，還用燈光投影他自慰的過程，所以
    我才報警，我覺得被告是想隨機讓別人看到他在自慰，好從
    中獲得快感等語（見偵卷第14至15頁），經核與本院前揭勘
    驗手機錄影檔案之勘驗結果相符，而自被告特地將車輛停放
    在玉泉加油站加油島旁道路邊緣，並打開朝向加油站之副駕
    駛座車窗自慰，更刻意將自慰過程以燈光投影在毛巾上供人
    觀覽等各節以觀，洵足認定被告斯時確係為滿足或刺激其性
    慾，並有供人觀覽之意圖及公然猥褻之犯意無訛。　
　⒊至於辯護人雖另辯稱小貨車駕駛座位置較小客車為高，因此
    側面路人無法見及被告在車內之動作，必須透過監視器以由
    上往下之角度才能看見云云，然因彭冠勳在加油站內既得輕
    易見及被告之猥褻行為，復能在未透過監視器之狀況下，輕
    易以手機錄下被告在小貨車駕駛座上之猥褻行為，實難認經
    過該小貨車側面之不特定人，有任何如辯護人所述般無法見
    及被告在車內動作之情形，附此敘明。
　㈤綜上，本案事證明確，被告犯行洵堪認定，應依法論科。　
三、論罪及駁回上訴之理由：
　㈠核被告所為，係犯刑法第234條第1項之公然猥褻罪。
　㈡原審認被告上揭犯行罪證明確，依刑事訴訟法第449條第1項
    前段、第3項、第454條第2項（原判決依刑事判決精簡原則
    ，於據上論斷欄僅引用程序法條），刑法第234條第1項、第
    41條第1項前段，刑法施行法第1條之1第1項等規定，以被告
    之責任為基礎，審酌其於警詢時自陳以務農為業、家庭經濟
    狀況小康之生活狀況、高職肄業之教育程度（見偵卷第11頁
    ）；於副駕駛座旁車窗開啟之情況下，坐在駕駛座上撫弄陰
    莖，並以燈光照射其陰莖後將之投影之犯罪手段；被告於本
    案犯行前已於102年間、109年間二度因公然撫弄陰莖之公然
    猥褻案件，經法院論罪科刑確定並執行完畢（見卷附臺灣高
    等法院被告前案紀錄表），其中第二次犯行所判處之拘役30
    日甫於110年8月23日易科罰金執行完畢，詎被告竟於前案執
    行完畢後2月餘即再為本件公然猥褻犯行，顯見其刑罰感應
    力薄弱，基於刑事政策之特別預防理論，自有再加重量刑之
    必要；被告犯罪後於警詢及偵查中均未能坦承犯行之犯罪後
    態度（按基於刑事被告不自證己罪原則，或不宜以被告否認
    犯行為加重量刑之依據，然相較於犯罪後坦承犯行之行為人
    得以特別預防理論之觀點為其從輕量刑之認定，犯罪後否認
    犯行之行為人究無法因此獲得相對較為寬厚之刑罰處置，申
    言之，本院未因本案被告否認犯行而據為從重量刑之依據，
    僅認未能因其犯罪後態度而據以從輕量刑）等一切情狀，量
    處被告有期徒刑3月，併諭知易科罰金之折算標準，堪認原
    審認事用法，俱無違誤，且量刑亦未逾越法定刑範圍，並已
    詳細斟酌刑法第57條各款所列情形而屬妥適，未有過重或失
    輕之不當情形，亦無違反罪刑相當、比例、平等原則之濫用
    權限情事，難謂有何違法失當之處，自當予以維持。
　㈢被告及辯護人上訴後固主張公然猥褻罪依刑法第234條第1項
    規定，為最重本刑1年以下有期徒刑之罪，且被告係單親家
    庭，家裡收入不固定又有小孩需其扶養，因認原判決判處有
    期徒刑3月實屬過重云云。然經本院審酌被告前已兩度犯公
    共猥褻罪經法院判處拘役刑，竟仍於前案易科罰金執行完畢
    後未久旋再犯本案，足見其對於刑罰之反應力尚屬薄弱，且
    過往所處拘役刑實無從對其發揮矯正策勵之效果，本難輕縱
    。復因被告在前案單純將車窗開啟以手撫弄陰莖而涉犯公然
    猥褻罪（見本院苗簡卷第23頁），並經本院為科刑判決後，
    於本案其除將車窗開啟以手撫弄陰莖外，甚且還以燈光將其
    撫弄陰莖之過程投影在毛巾上供人觀覽，可見其犯罪手段較
    諸前案更具可非難性，且其犯行對於善良風俗所生之危害亦
    顯較前案為高，更值非難。再按刑事被告於訴訟中得保持緘
    默，並得任意陳述、提出事證並為自己辯護，然辯護權或防
    禦權之行使與積極、故意提出顯與事實不相符合之事證，本
    屬二事。事實審法院經調查、審理結果，若認被告否認犯罪
    且所主張或提出之事證顯然與事實不符，而以其犯罪後並無
    悔悟，作為量刑審酌之參考，即非法所不許（最高法院109
    年度台上字第2611號判決意旨參照）。本院衡諸被告上訴後
    ，在本院已播放前揭手機錄影畫面供其檢視後，竟仍在客觀
    事證已臻明確之狀況下飾詞否認犯行，且其於審理中所為言
    行所展現之犯後態度，絲毫未令本院感到其對本案犯行有任
    何悔過之意，則揆諸前揭判決意旨，實難認被告有何真誠悔
    悟而應對其從輕量刑之情狀。綜此，原判決在斟酌前揭各情
    後，對被告判處有期徒刑3月，洵屬妥適，難認有如被告及
    辯護人所述般量刑過重之缺失。此外，被告及辯護人雖仍以
    前詞置辯，據以否認犯行作為上訴意旨，惟因前揭上訴意旨
    均無理由之原因，業如前述，故被告本案上訴核屬無據，應
    予駁回。
據上論斷，應依刑事訴訟法第455條之1第1項、第3項、第368 條
，判決如主文。
本案經檢察官姜永浩聲請以簡易判決處刑，檢察官陳昭銘到庭執
行職務
中　　華　　民　　國　　111 　年　　11　　月　　16　　日
                  刑事第四庭  審判長法  官  魏宏安
                                    法  官  王瀅婷
                                    法  官  朱俊瑋
以上正本證明與原本無異。
本判決不得上訴。
                                    書記官  鄭雅雁
中　　華　　民　　國　　111 　年　　11　　月　　16　　日